Minutes et répertoires du notaire Pierre GUILLARD, 4 janvier 1605 - juin 1618 (étude XXIII)
Archives nationales
- Minutes de Pierre GUILLARD, novembre 1602 - 1618; MC/ET/XXIII/223 - MC/ET/XXIII/257
  - Minutes. 1618, janvier - juin, janvier - juin 1618; MC/ET/XXIII/256; registre
    - Mariage de Jean de Troyes compagnon serrurier demeurant rue de l'Hirondelle fils de défunt Jean de Troyes, drapier à Reynel en Champagne et de Rose Aubertin et de Georgette Pichardi, veuve de Robert Haquet, marchand fruitier dite rue., 26 juin 1618; MC/ET/XXIII/256; fol. IIII/C/XV
      contrat de mariage; Troyes, Jean de; Pichardi, Georgette; Aubertin, Rose; Haquet, Robert
  - Minutes. 1615 - 1618, MC/ET/XXIII/257; Document détérioré.
    Attention: acte(s) coté(s) en Réserve
    Fragments.
    - Protestation de Marguerite Chabot, veuve de Charles de Lorraine, duc d'Elbeuf, et tutrice de ses enfants au profit de l'annulation d'un contrat fait par François Vivien, au profit de Jean Mestrail, secrétaire du roi, le 7 mai 1589 (par-devant Lenoir et Lusson) (fragments)., 12 juillet 1607; MC/ET/XXIII/257
      Lorraine, Charles de
    - Obligation de Jean-Baptiste de Gondi, gentilhomme ordinaire de la chambre du roi, envers Philippe Guy de Salins, pour vente d'un cheval, de la somme de 1200 livres., 7 juillet 1612; MC/ET/XXIII/257
    - Bail par François de Bourbon, prince de Conti, de la terre et seigneurie de Dampmartin., 2 avril 1613; MC/ET/XXIII/257
      bail; Dammartin-en-Goële (Seine-et-Marne)
    - TOURNEMYNES (Paul de) Chevalier et Esther ARNAULD, son épouse, demeurant rue de Vaugirard, paroisse Saint-Sulpice § Ratification et dépôt d'une obligation de Paul de TOURNEMYNES par eux passée le 24 avril 1600 (Fragments), 25 avril 1613; MC/ET/XXIII/257
      obligation; Tournemynes, Paul de
    - SAINT-ANDRÉ-des-ARTS (rue) Maison faisant le coin de la rue Macon § Devis de maçonnerie pour la. .. et marché de charpenterie par Jean GIRAULT, maître charpentier rue des Jardins, à Charles REGNOT, conseiller du Roi, demeurant à Picpus, pour ladite. .. moyennant 18 livres., 22 juin 1613; MC/ET/XXIII/257
      devis; marché; Saint-André-des-Arts (rue); Girault, Jean; Regnot, Charles
    - PONT SAINT-MICHEL Maison à l'enseigne du Grand éperon, sise au bout du PONT SAINT-MICHEL, étant la dernière dudit pont du côté du Petit-pont et Hôtel-Dieu § Cession par Jean NANQUIER, maître éperonnier demeurant rue Saint-Honoré, à Etienne FERLIN, aussi éperonnier demeurant PONT SAINT-MICHEL, de la moitié de ladite maison.., chargée d'une rente de 50 l.t. à poursuivre envers Mathieu BONTEMPS, notaire au Châtelet demeurant rue Saint-André-des-Arts et moyennant certaines charges, clauses, conditions et la somme de 930 livres., 9 juillet 1613; MC/ET/XXIII/257
      transport de droits; Bontemps, Mathieu; Ferlin, Etienne; Nanquier, Jean
    - Constitution par Etienne Ferlin, maître éperonnier, demeurant au bout du Pont Saint-Michel, et Marie Senot, sa femme, à Mathieu Bontemps, notaire au Châtelet, demeurant rue Saint-André-des-Arts, de 50 l. de rente, moyennant 800 l.(le 9 juillet 1613).- A la suite: rachat par lesdits Ferlin et sa femme (le 2...mars 1614). (fragments), 9 juillet 1613 - mars 1614; MC/ET/XXIII/257; fragments
      constitution de rente; acte de vente; Saint-André-des-Arts (rue); Saint-Michel (pont); Bontemps, Mathieu; Ferlin, Etienne; Senot, Marie; notaire; forgeron
    - OFFICE de CONSEILLER du ROI et prévôt général de la CONNETABLIE et MARECHAUSSEE de FRANCE et des camps et armées de Sa Majesté § Promesse par Antoine Hercule de BUDOS, chevalier vicomte des PORTES à présent logé en l'hôtel de Monseigneur le Connétable, rue Sainte-Avoye, à Jean MYDOU, écuyer, sieur de la BROSSE, conseiller du Roi, lieutenant en la prévôté de la Connétablie et maréchaussée de France, de lui fournir dans les trois mois les lettres de provisions, nomination de l'OFFICE de CONSEILLER du ROI et prévôt général de la CONNETABLIE et MARECHAUSSEE de FRANCE et des camps et armées de Sa Majesté, actuellement vacant, et ce moyennant 46 500 livres., 8 novembre 1613; MC/ET/XXIII/257
      Budos, Antoine Hercule de (15..-1629)
    - Reconnaissance de dette et engagement de paiement autographe d'Honoré d'Urfé, gentilhomme ordinaire du roi, à monsieur Ramet., 20 décembre 1613; MC/RS//503
      Cote originelle du document:
      MC/ET/XXIII/257
      Informations concernant le classement et la cotation du document:
      Acte coté en Réserve.
      Catalogue de la Réserve du Minutier central, 1984-1988 (dactylogramme entièrement dématérialisé; voir contexte dans le Plan d’orientation général - Notaires de Paris, guides thématiques du Minutier).
      Date de création de la notice: 2002
      obligation; Urfé, Honoré d' (1567-1625); Ramet (M.); écrivain
    - Obligation de Charles de Vivonne envers Paris Turquet, marchand joaillier, demeurant sur le Pont-au-Change, de 6000 livres en prêt (à la suite: 1616, 21 juillet, quittance de), 13 juin 1615; MC/ET/XXIII/257
      Date de révision: 2019 (Marie-Françoise Limon-Bonnet)
      obligation; quittance; Turquet, Paris
    - Obligation d'Antoine Estienne, imprimeur du roi, rue Saint-Jacques, paroisse Saint-Benoît, envers Guillaume Le Bé, marchand libraire et maître fondeur de lettres et caractères d'imprimerie, demeurant près du Puits Certain, paroisse Saint-Etienne-du-Mont, de 1110 livres 18 sols pour vente de plusieurs caractères d'imprimerie, de gros romain, de Saint-Augustin, Cicero; (fragments)., 21 octobre 1615; MC/ET/XXIII/257
      obligation; Estienne, Antoine
    - Interpellation de plusieurs médecins du roi ou chirurgiens jurés, dont Gilles Goyer, place Maubert, Jean de La Noue, rue Saint-Martin, près de la fontaine Saint-Julien paroisse Saint-Nicolas-des-Champs, Charles Guillemeau comme prévôt du Collège des maîtres chirurgiens du roi, demeurant rue des Billettes, Robert Le Secq docteur régent en la faculté de médecine demeurant rue Sainte-Avoie, au Châtelet de Paris, à propos de l'assignation reçue pour être à 10 heures du matin, ce jour, au collège de chirurgie pour assister à l'interrogatoire d'Anne Bunel, aspirante sage-femme, fragments. Interpellations en présence de Françoise Dupuis sage-femme jurée au Châtelet de Paris, demeurant rue Saint-Martin, paroisse Saint-Nicolas-des-Champs, Germaine Assart sage-femme jurée au Châtelet de Paris, demeurant rue Saint-Honoré, paroisse Saint-Eustache(fragments), 12 juillet 1618; MC/ET/XXIII/257
      Goyer, Gilles; Guillemeau, Charles; La Noue, Jean de; Le Secq, Robert; Dupuis, Françoise; Bunel, Anne; Assart, Germaine
    - Transaction au nom de Pierre Scarron, aumonier et conseiller ordinaire du Roi (fragments), 7 août 1618; MC/ET/XXIII/257
      accord; Scarron, Pierre; prêtre
    - Obligation de Etienne Binet, maître chirurgien juré à Paris, demeurant rue Bout-de-Brie, de Daniel Rabel, conducteur des défenses et fortifications de Champagne et Brie, Metz, Toul et Verdun, demeurant près de la verrerie de Saint-Germain-des-Près et Antoinette Guibourg, sa femme, envers Nicolas Demoncelt, marchand maître apothicaire et épicier bourgeois de Paris, rue de la Harpe, de 350 livres en prêt. Fragments, 17 septembre 1618; MC/ET/XXIII/257
      obligation; Binet, Etienne; Rabel, Daniel; Demoncelt, Nicolas; Guibourg, Antoinette
    - Plusieurs actes de Nicolas Demoncelt, marchand maître apothicaire et épicier bourgeois de Paris, rue de la Harpe à cause de Madeleine Cassin, sa femme., 17 septembre 1618; MC/ET/XXIII/257; XXIII
      obligation; Demoncelt, Nicolas; Cassin, Madeleine